zh-CN: 家居与园艺 > 厨房/餐厅 > 餐具 > 饮具 > 高脚杯 > 鸡尾酒杯: 碟形香槟杯; 马提尼酒杯
hu: Otthon és kert > Konyha és étkező > Asztali edények > Italkészletek > Talpas poharak > Koktélos poharak: Kupépoharak; Martinis poharak
ru: Дом и сад > Кухня и сервировка стола > Столовая посуда и предметы сервировки > Посуда для напитков > Бокалы > Бокалы для коктейлей: Широкие бокалы; Бокалы для мартини
de: Heim & Garten > Küche & Esszimmer > Tafelgeschirr > Trinkgefäße > Stielgläser > Cocktailgläser: Coupé-Gläser; Martini-Gläser
pt-BR: Casa e jardim > Produtos de cozinha e aparelhos de jantar > Utensílios para mesa > Utensílios para bebidas > Taça > Copos e taças para coquetéis: Taças coupe; Taças de martíni
cs: Dům a zahrada > Kuchyně a jídelny > Stolní nádobí > Nádoby na nápoje > Skleničky > Sklenice na koktejly: Sklenice typu coupe; Sklenice na Martini
hr-HR: Dom i vrt > Kuhinja i blagovaonica > Stolni pribor > Čaše > Čaše sa stalcima > Čaše za koktele: Coupe čaše za koktele; Čaše za martini
da: Hjem og have > Køkken og spisestue > Service og bestik > Glas og kopper > Stilkglas > Cocktailglas: Coupe-glas; Martini-glas
th: บ้านและสวน > ห้องครัวและการรับประทานอาหาร > เครื่องใช้บนโต๊ะอาหาร > อุปกรณ์สำหรับเครื่องดื่ม > แก้วไวน์ > แก้วค็อกเทล: แก้วคูเป้; แก้วมาร์ตินี่
pt-PT: Casa e jardim > Cozinha e refeições > Louça de mesa > Copos e similares > Copos com pé > Copos de coquetel: Copos tipo taça; Copos de martini
ja: ホーム・ガーデン > キッチン・ダイニング > テーブルウェア > グラス・カップ > ワイングラス・カクテルグラス > カクテルグラス: クーペグラス; マティーニグラス
nl: Huis en tuin > Keuken en eetkamer > Servies en bestek > Glazen > Glaswerk op voet > Cocktailglazen: Coupeglazen; Martini glazen
vi: Nhà và vườn > Phòng bếp và phòng ăn > Đồ dùng trên bàn ăn > Đồ đựng đồ uống > Giá đỡ đồ thủy tinh > Ly cocktail: Ly Coupe; Ly uống rượu Martini
zh-TW: 居家和庭園 > 廚房與餐廳 > 餐具 > 飲用杯具 > 高腳杯 > 雞尾酒杯: 碟型香檳杯; 馬丁尼酒杯
sv: Hem och trädgård > Kök och matsal > Serviser > Glas och karaffer > Glas på fot > Cocktailglas: Coupeglas; Martiniglas
pl: Dom i ogród > Kuchnia i jadalnia > Zastawy stołowe > Naczynia do napojów > Kieliszki > Kieliszki do koktajli: Pucharki do szampana; Kieliszki do martini
el: Σπίτι & κήπος > Κουζίνα & τραπεζαρία > Επιτραπέζια σκεύη σερβιρίσματος > Εξοπλισμός ποτηριών > Σκεύη με στέλεχος (κολονάτα)/ποτήρια κρασιού > Ποτήρια κοκτέιλ: Ποτήρια coupe; Ποτήρια μαρτίνι
sl-SI: Dom in vrt > Kuhinja in jedilnica > Namizni pribor > Kozarci > Kozarci za vino > Kozarci za koktajle: Kozarci Coupe; Kozarci za martini
es: Casa y jardín > Cocina y comedor > Utensilios de mesa > Cristalería > Stemware > Copas de cóctel: Copas tipo Coupe; Vasos de martini
fi: Koti ja puutarha > Keittiö ja ruokailu > Astiat > Juoma-astiat > Jalalliset lasit > Cocktail-lasit: Coupe-lasit; Martini-lasit
bg-BG: Дом и градина > Кухня и трапезария > Посуда за хранене > Съдове за напитки > Чаши със столче > Коктейлни чаши: Чаши тип „Купе“; Чаши за мартини
nb: Hjem og hage > Kjøkken og spiserom > Borddekning > Glass og kopper > Stettglass > Cocktailglass: Coupé-glass; Martiniglass
en: Home & Garden > Kitchen & Dining > Tableware > Drinkware > Stemware > Cocktail Glasses: Coupe Glasses; Martini Glasses
ko: 가정/원예 용품 > 주방/식탁 > 식탁용 식기류 > 음료 용기 > 스템웨어 > 칵테일잔: 쿠페 글라스; 마티니 글라스
tr: Ev ve Bahçe > Mutfak ve Yemek > Sofra Takımları > Bardak Takımları > Saplı Bardak Takımları > Kokteyl Bardakları: Coupe Kadehler; Martini Kadehleri
sk-SK: Dom a záhrada > Kuchyňa a jedáleň > Stolový riad > Poháre > Poháre na stopke > Koktejlové poháre: Poháre na koktejl; Poháre na Martini
ro-RO: Casă și grădină > Bucătărie și sufragerie > Veselă > Căni și pahare > Pahare cu picior > Pahare de cocteil: Pahare coupe; Pahare de martini
it: Casa e giardino > Cucina e pranzo > Stoviglie > Bicchieri > Calici > Bicchieri da cocktail: Bicchieri da coupé; Bicchieri da Martini
lt-LT: Namai ir sodas > Virtuvė ir valgomasis > Stalo reikmenys > Gėrimų indai > Indai ant kojelių > Kokteilių taurės: Kokteilių taurės; Martinio taurės
fr: Maison et jardin > Arts de la table et arts culinaires > Arts de la table > Articles de boisson > Verres à pied > Verres à cocktail: Coupes; Verres à Martini